臺灣臺北地方法院刑事判決　　　　　　　　　　　　　九十年度簡上字第一六八號
　　上　訴　人
　　即　被　告　丙○○
右上訴人即被告因違反著作權法案件，不服本院九十年度簡字第八五０號，中華民國
九十年三月二十七日所為第一審簡易判決（聲請簡易判決處刑案號：台灣台北地方法
院檢察署八十九年度偵字第二一九六九號），提起上訴，本院管轄第二審之合議庭判
決如左：
    主      文
上訴駁回。
丙○○緩刑貳年。
    事      實
一、丙○○於民國七十六年三月間，因犯過失致人於死罪，經本院判處有期徒刑七月
    ，緩刑二年確定（嗣因緩刑期滿而緩刑之宣告未經撤銷，其刑之宣告失其效力）
    。
二、丙○○係台北市○○區○○街二七九號一樓「南區家電服務站」負責人，明知「
    我淋過雨」、「下班」等歌曲係許卿耀享有詞曲著作權之音樂著作，竟自八十九
    年四月間某日起，在上址其經營之南區家電服務站店內，以每台點唱機新台幣（
    下同）一萬元之價格，向姓名年籍不詳之成年男子販入未經許卿耀同意或授權重
    製而內燒錄有前揭詞曲音樂著作之「ＮＥＷ  ＳＵＮ」現代廠牌卡拉ＯＫ點唱機
    （含所附之開機用光碟片，該光碟片乃播放程式及背景畫面）多台，繼基於意圖
    營利之概括犯意，將之陳列在南區家電服務站店內，並連續多次以每台一萬二千
    元之價格出售交付該等非法重製之點唱機（含所附之開機用光碟片）予不特定人
    ，以此方法侵害許卿耀之著作權。嗣於八十九年十月十二日十三時許，為許卿耀
    委任之甲○○會同警員持台灣台北地方法院檢察署檢察官核發之搜索票，至上址
    搜索查獲，並扣得其所有之「ＮＥＷ  ＳＵＮ」現代廠牌卡拉ＯＫ點唱機一台、
    遙控器一只、開機用光碟片一片、點歌本一本及聯維有線電視週刊三本、生活消
    費資訊月刊二本、新店生活報一本、營利事業登記證影印本一紙。
三、案經許卿耀訴由台北市政府警察局內湖分局報請台灣台北地方法院檢察署檢察官
    偵查聲請簡易判決處刑。
    理      由
一、右揭事實，業據上訴人即被告丙○○坦承不諱，核與告訴代理人甲○○、乙○指
    訴情節相符，復經檢察官勘驗屬實並製有勘驗筆錄附卷足參，又有許卿耀作品明
    細表、詞曲授權合約書、詞曲授權代理合約書等著作權證明文件、現場照片及被
    告刊載於新店有線電視月刊上之廣告等在卷可稽暨扣案之「ＮＥＷ  ＳＵＮ」現
    代廠牌卡拉ＯＫ點唱機一台、遙控器一只、開機用光碟片一片、點歌本一本等物
    可資參佐，是被告自白顯與事實相符。本件事證明確，被告犯行堪以認定，應予
    依法論科。
二、按被告丙○○行為後，刑法第四十一條業於九十年一月四日修正，同年月十日公
    布施行，並於同年月十二日生效，該條第一項修正為：「犯最重本刑為五年以下
    有期徒刑以下之刑之罪，而受六個月以下有期徒刑或拘役之宣告，因身體、教育
    、職業、家庭之關係或其他正當事由，執行顯有困難者，得以一元以上三元以下
    折算一日，易科罰金。」，是被告犯罪後法律已有變更，雖本案被告所犯罪名法
    定刑度為二年以下有期徒刑，得併科新台幣十萬元以下罰金，依修正前刑法第四
    十一條之規定，原得易科罰金，惟該法條既已修正如上，仍屬法律變更，依刑法
    第二條第一項前段之規定，應適用修正後之規定。核被告丙○○所為，係違反著
    作權法第九十三條第三款、第八十七條第二款之以明知為侵害著作權之物而意圖
    營利而交付之方法侵害他人之著作權罪。又被告先後多次犯行，均時間緊接，方
    法相同，觸犯構成要件相同之罪名，顯係基於概括之犯意反覆為之，應依刑法第
    五十六條連續犯之規定論以一罪。原審以被告犯罪事證明確，引用上開著作權法
    第九十三條第三款、第八十七條第二款之規定及刑事訴訟法第四百四十九條第一
    項前段、第四百五十條第一項、第四百五十四條第二項，刑法第十一條前段、第
    五十六條、第四十一條第一項前段、第三十八條第一項第二款，罰金罰鍰提高標
    準條例第二條，量處被告有期徒刑三月，並諭知易科罰金之折算標準，且諭知扣
    案之電腦伴唱機一台、遙控器一只、光碟片一片及點歌本一本均沒收，除原審判
    決漏引刑法第二條第一項前段，應予補充外，其認事、用法均無違誤，量刑亦屬
    妥適。被告上訴意旨以其業與告訴人達成和解並取得告訴人諒解而請求本院撤銷
    改判從輕量刑云云為由提起上訴，核無理由，應予駁回。末查被告於七十六年三
    月間，雖曾犯過失致人於死罪，經本院判處有期徒刑七月，緩刑二年確定，惟於
    緩刑期滿而緩刑之宣告未經撤銷，其上揭刑之宣告依刑法第七十六條之規定已失
    其效力，而與未曾受有期徒刑以上刑之宣告同，有台灣高等法院檢察署刑案紀錄
    簡覆表一份在卷可按，此次因一時失慮致罹刑章，而其犯後已深表悔悟，已與告
    訴人達成和解並賠償告訴人損失，此業據告訴代理人乙○於本院審理中陳明在卷
    （見本院九十年七月二日訊問筆錄），復有和解書一紙在卷足參，是本院信被告
    經此論罪科刑之教訓後，應知警惕，當無再犯之虞，因認對其宣告之刑，以暫不
    執行為當，爰併予宣告緩刑二年，以啟自新。又扣案之聯維有線電視週刊三本、
    生活消費資訊月刊二本、新店生活報一本及營利事業登記證影印本一紙，雖為被
    告所有，但非供被告犯前揭著作權法罪所用之物，亦非犯罪所得之物，依法無從
    宣告沒收，於此一併說明。
據上論斷，應依刑事訴訟法第四百五十五條之一第一項、第三項、第三百六十八條，
刑法第十一條前段、第七十四條第一款，判決如主文。
本案經檢察官曾益盛到庭執行職務
中      華      民      國      九十一    年      五      月    十五    日
                                      臺灣臺北地方法院智慧財產法庭
                                          審判長法  官  余  學  淵
                                                法  官  陳  嘉  琪
                                                法  官  黃  紹紘
右正本證明與原本無異。
不得上訴。
                                                書記官  劉  新  怡
中      華      民      國      九十一    年      五      月    十五    日
附錄本案論罪科刑法條全文
著作權法第八十七條
有下列情形之一者，除本法另有規定外，視為侵害著作權或製版權︰
一、以侵害著作人名譽之方法利用其著作者。
二、明知為侵害著作權或製版權之物而散布或意圖散布而陳列或持有或意圖營利而交
    付者。
三、輸入未經著作財產權人或製版權人授權重製之重製物或製版物者。
四、未經著作財產權人同意而輸入著作原件或其重製物者。
五、明知係侵害電腦程式著作財產權之重製物而仍作為直接營利之使用者。
著作權法第九十三條
有下列情形之一者，處二年以下有期徒刑，得併科新台幣十萬元以下罰金︰
一、侵害第十五條至第十七條規定之著作人格權者。
二、違反第七十條規定者。
三、以第八十七條各款方法之一侵害他人之著作權者。
